【裁判字號】    89,易,287
【裁判日期】    890229
【裁判案由】    竊盜
【裁判全文】
臺灣高雄地方法院刑事判決                          八十九年度易字第二八七號
    公  訴  人  臺灣高雄地方法院檢察署檢察官
    被      告  丙○○
右列被告因竊盜案件，經檢察官提起公訴（民國八十八年度偵字第二一二五六、二三
五八零號），本院判決如左：
    主  文
丙○○連續毀越門扇，於夜間侵入有人居住之建築物竊盜，未遂，累犯，處有期徒刑
壹年。
Ｔ型萬鑰匙壹支沒收。
    事  實
一、丙○○有多次犯罪前科，八十三年十一月十一日因竊盜案件經本院判處有期徒刑
    八月確定，於八十四年十月六日執行完畢，八十四年九月十二日又因施用毒品案
    件經本院判處有期刑三年七月確定，執行中於八十八年一月二十二日假釋出獄。
    仍不知悔改，意圖為自己不法之所有，基於概括之犯意，先於民國八十八年八月
    二十三日凌晨四時二十分許，至高雄市前金區○○○路四十六號乙○○所經營之
    「哈茶族泡沬紅茶坊」，趁該店打烊後無人之際，徒手毀壞鐵捲門上天花板之氣
    窗，以手動拉起鐵捲門，於間侵入該有人居住之茶坊內，至四時四十五分在該店
    櫃台處翻動物品之際，為保全人員報警，當場查獲，始未得手。嗣經具保釋回，
    仍未悔悟，復於同年九月二十一日早上五時十分許，在高雄市○○區○○路一七
    八巷巷口，以自備之萬能鑰匙破壞甲○○所駕駛之魯昌交通公司所有號ＹＬ─五
    二０號營業小客車之左側車門車鎖（毀損未據告訴），竊取林玉清置於車內之一
    元硬幣共新台幣三十五元，得後手，旋為警查獲，並扣得其所有供行竊犯罪用之
    萬能鑰匙一支。
二、案經高雄市政府警察局苓雅與新與分局移送臺灣高雄地方法院檢察署檢察官偵查
    起訴。
    理  由
一、訊據被告丙○○對於右揭竊取甲○○車上硬幣之犯罪事實坦承不諱。對於侵入哈
    茶族泡沫紅茶坊竊盜之犯行則矢口否認。辯稱：我是要去那泡沬紅茶店拿鑰匙，
    沒有要去偷東西云云。惟查被告確有進人乙○○所經營之前揭泡沬紅茶店內翻動
    店內物品，搜尋財物等情，業據被害乙○○於警訊時與審理中指述甚詳。苟被告
    確有鑰匙遺留該店內，本應與該店人員連絡取回，焉有毀損門窗侵入取回之理。
    所辯顯與常理有違，不足採信。復有贓物領據一紙與行竊用之萬能鑰匙一支扣案
    足資佐証。罪証明確，被告之犯行堪以認定。
二、核被告所為，係犯刑法第三百二十條第一項之竊盜罪、第三百二十一條第第二項
    第一項第一、二款之加重竊盜未遂罪。核被告所為二次竊盜行為，時間緊接，所
    犯罪名相同，顯係出於概括之犯意為之，為連續犯，爰依刑法第五十六條之規定
    以一罪論，並加重其刑。被告曾於八十三年十一間犯竊盜罪，經本院判處有期徒
    刑八月，於八十年十月六日執行完畢之事實，有臺灣高雄地方法院檢察署刑案資
    料查註紀錄表可稽，並經被告供稱屬實，五年以內再犯有期徒刑以上之本罪，係
    屬累犯，應依法加重其刑。被告於夜間侵入有人居住之建物行竊，尚未得手財物
    之際即為警查獲，係未遂犯。審酌被告前己有竊盜犯罪前科，素行不佳，未知悔
    悟，但已坦承部份犯行，且竊取之財物價值不大，所犯情節尚非重大等情狀，爰
    酌情量處如主文所示之刑。扣押之萬能鑰匙一把為被告所有，已據被告供明在卷
    ，且係供犯罪所用之物，依刑法第三十八條第一項第二款規定，併宣告沒收。
據上論斷，應依刑事訴訟法第二百九十九條第一項前段，刑法第三百二十一條條第二
項第一項第一款、第二款、第五十六條、第四十七條、第三十八條第一項第二款，罰
金罰鍰提高標準條例第一條前段，判決如主文。
中      華      民      國    八十九    年    二     月     二十九     日
                                臺灣高雄地方法院刑事第七庭
                                    法  官  朱  中  和
右正本證明與原本無異。
如不服本判決，應於判決送達後十日內，向本院提出上訴狀。
                                    書記官  邱  靜  銘
中      華      民      國    八十九    年    三     月       八       日
附錄本判決論罪之法條：
刑法第三百二十一條第二項第一款、第二款
犯竊盜罪而有左列情形之一者，處六月以上五年以下有期徒刑：
一、於夜間侵入住宅或有人居住之建築物、船艦或隱匿其內而犯之者。
二、毀越門扇、牆垣或其他安全設備而犯之者。
三、攜帶兇器而犯之者。
四、結夥三人以上而犯之者。
五、乘火災、水災或其他災害之際而犯之者。
六、在車站或埠頭而犯之者。
前項之未遂犯罰之。


司法院資訊處製作；財團法人民間司法改革基金會備份。
